臺灣板橋地方法院刑事判決　　　　　　　　　　　　九十二年度易字第二七八六號
　　公　訴　人　臺灣板橋地方法院檢察署檢察官
　　被　　　告　丁○○
　　　　　　　　丙○○
　　　　　　　　己○○
右列被告等因竊盜等案件，經檢察官提起公訴（九十二年度偵字第三０一六號），本
院判決如左：
    主  文
丁○○共同竊盜，累犯，處有期徒刑陸月，如易科罰金，以佰元折算壹日。
丙○○共同竊盜，處有期徒刑伍月，如易科罰金，以佰元折算壹日。
扣案之鑰匙壹把沒收。
己○○收受贓物，處拘役肆拾日，如易科罰金，以佰元折算壹日。
丁○○、丙○○、己○○被訴恐嚇取財部分均無罪。
    事  實
一、張益進前於民國八十九年間分別因竊盜、違反毒品危害防制條例等案件，經本院
    以八十九年度易字第二八五九號、八十九年度板簡字第一六二０號判處有期徒刑
    三月、四月，嗣定執行刑有期徒刑六月確定，於九十一年四月三十日徒刑執行完
    畢。詎猶不知悔改，夥同丙○○基於意圖為自己不法所有之犯意聯絡，於九十二
    年一月十九日下午二時許，在臺北縣三峽鎮○○里○○路公車候車亭旁，以丙○○所有之鑰匙一把竊取乙○○所有之車牌號碼Ｋ六─四０五八號自小客貨車（車
    內置有該車行車執照及汽車強制險保險卡各乙紙），得手後供丙○○作為代步工
    具使用。又己○○基於收受贓物之犯意，明知丁○○持有之上開行車執照及汽車
    強制險保險卡均係丁○○與丙○○共同竊得之贓物，竟仍於同年月二十日晚間十
    時許，在桃園縣八德市○○街二三二號勝力霸資源回收場內予以收受，並隨身攜
    帶。嗣於同年月二十二日下午八時二十分許，丙○○駕駛前揭自小客貨車行經臺
    北縣鶯歌鎮○○路二九六巷四弄七號前，為警當場查獲上情，並扣得上開鑰匙一
    把，復於同日晚間十時十分許，循線在上開資源回收場內查獲己○○，並起出車
    牌號碼Ｋ六─四０五八號自小客貨車行車執照及汽車強制險保險卡各乙枚。
二、案經乙○○訴由臺北縣政府警察局三峽分局報請臺灣板橋地方法院檢察署檢察官
    偵查起訴。
    理  由
一、訊據被告丙○○坦承於右揭時、地竊取上開自小客貨車之事實不諱，被告丁○○
    、己○○則矢口否認有何竊盜、收受贓物犯行，被告丁○○辯稱：是丙○○拜託
    伊帶他去金圳里那邊，伊帶他去了之後就走了云云，被告己○○辯稱：丙○○把
    行車執照拿給伊看，然後行車執照掉在地上，伊想說那是跟人家借的地方，車子
    又是贓車，所以就把行車執照撿起來想拿去丟掉，結果還沒丟掉，丙○○就被警
    察查獲云云。經查：
  （一）被告丙○○與丁○○共同於右揭時、地竊取車牌號碼Ｋ六─四０五八號自小
        客貨車（車內置有該車行車執照及汽車強制險保險卡各乙紙）之事實，業據
        被告丙○○迭於警詢及偵訊時供稱：「（問：竊取該自小客車Ｋ六─四０五
        八時有無其他共犯？）有的，丁○○與我一起竊取。」（見臺灣板橋地方法
        院檢察署九十二年度偵字第三０一六號偵查卷第八頁反面）、「汽車Ｋ六─
        四０五八廂型車是我和丁○○一起去偷的。」（見同上偵查卷第七十三頁反
        面）等語，被告丁○○亦於警詢時承稱：「．．九十二年元月十九日星期日
        下午二、三點左右在台北縣三峽鎮○○里○○路公車候車亭與朋友綽號【小
        狗】之男子以自備之鑰匙一把竊取Ｋ六─四０五八號箱型車乙部，是由我載
        小【小狗】一同前往竊取的。（問：警方所所查獲之共犯丙○○．．是否即
        是你所說的【小狗】？）是的沒錯。」（見同上偵查卷第五頁反面及第六頁
        ）等語，而被告丙○○及丁○○於偵訊時均坦承：「（問：Ｋ六─四０五八
        車子是誰偷的？）我們二人偷的，用自備鑰匙偷的。」（見同上偵查卷第四
        十一頁反面）等語，互核渠等供述情節均屬相符，則被告丙○○嗣於本院審
        理時改稱：丁○○載伊往大板根方向，伊偷的時候，丁○○已經騎機車走掉
        了，伊偷車是臨時起意，丁○○不知道云云，顯係維護被告丁○○之詞，而
        被告丁○○以前詞置辯，亦屬推諉卸責之詞，均不足採信。此外，上開事實
        並據告訴人乙○○於警詢時指訴綦詳，復有贓物認領收據乙紙附卷及上開被
        告丙○○所有供犯罪所用之鑰匙一把扣案可資佐證，是被告丁○○、丙○○
        共同竊取車牌號碼Ｋ六─四０五八號自小客貨車（車內置有該車行車執照及
        汽車強制險保險卡各乙紙）之犯行應堪認定。
  （二）又被告己○○於本院訊問時承稱：「丙○○把行照拿給我看，然後行照掉在
        地上，我想說那是跟人家借的地方，車子又是贓車，所以我就把行照撿起來
        想拿去丟掉，結果還沒丟掉，丙○○就被警察查獲」（見本院九十三年一月
        五日準備程序筆錄第五頁）等語，核與其於警詢時陳稱：「．．行車執照、
        強制責任保險卡是丁○○交給我的」、「是丁○○在聊天時拿給我看的，我
        忘記拿還給丁○○，所以帶在我身上。我知道該車是失竊車輛」、「我想拿
        去丟掉，但是忘記了，所以帶在身上」、「於九十二年一月二十日晚上大約
        二十二時左右在桃園縣八德市○○街二三二號資源回收場內丁○○將行車執
        照等物交給我」等供述情節前後一致（見同上偵查卷第十三頁正面及反面）
        ，而被告丁○○亦分別於警詢及本院訊問時供稱：「（問：警方在．．己○○．．身上查獲被害人乙○○所失竊之Ｋ六─四０五八號自小客車行照乙枚
        是做何用途？）是我交給己○○的，我問他這一張是什麼，他告訴我是這一
        部車的行照，他就把他收起來了」（見同上偵查卷第六頁正面及反面）、「
        ．．行照是在車上，因為我有跟己○○坐他（按：指丙○○）的車。我是拿
        給己○○看，沒有交給他．．」（見本院九十二年十二月十五日準備程序筆
        錄第四頁）等語明確，則被告己○○既明知上開行車執照及汽車強制險保險
        卡係被告丁○○竊得之物，猶收執後隨身攜帶，其有收受贓物之犯行甚明，
        此外，復有上開行車執照影本及汽車強制險保險卡影本各乙紙附卷可稽，雖
        其辯稱伊撿起該行車執照及保險卡是要拿去丟掉云云，仍無礙於上開犯行之
        成立，是被告己○○收受贓物犯行洵堪認定。
二、核被告丁○○、丙○○所為，均係犯刑法第三百二十條第一項之竊盜罪。被告己○○所為，係犯同法第三百四十九條第一項之收受贓物罪。被告丁○○、丙○○
    就上開竊盜犯行間，有犯意聯絡及行為分擔，應論以共同正犯。被告丁○○受有
    如事實欄所示刑之執行完畢，此有臺灣高等法院被告全國前案紀錄表乙件在卷足
    憑，其於五年內再犯本件有期徒刑以上之罪，為累犯，應依刑法第四十七條規定
    加重其刑。爰審酌被告丁○○、丙○○均有多次竊盜前科（參被告丁○○、丙○○之臺灣高等法院被告全國前案紀錄表），素行不良，以及被告丁○○、丙○○
    、己○○三人之犯罪動機、手段、所生危害、犯罪後態度等一切情狀，分別量處
    如主文所示之刑，並均諭知易科罰金之折算標準。又扣案之鑰匙一把，係為被告
    丙○○所有供犯罪所用之物，爰依刑法第三十八條第一項第二款規定併予宣告沒
    收。
三、公訴意旨另以：被告丁○○基於意圖為自己不法之所有，於九十一年十二月十五
    日中旬，在臺北縣三峽鎮○○街鳶山籃球場旁，以自備鑰匙竊取被害人楊美英所
    有之輕型機車（引擎號碼為ＦＫ二三一八五九號，後懸掛被害人甲○○所有車牌
    號碼ＷＷＭ─六０九號車牌，起訴書誤載為被害人甲○○所有車號ＷＷＭ─六０
    九號機車）一部，得手後留供己用，因認被告丁○○此部分行為另涉刑法第三百
    二十條第一項之竊盜罪嫌云云。按案件曾經判決確定者，應諭知免訴之判決，並
    得不經言詞辯論為之，刑事訴訟法第三百零二條第一款、第三百零七條分別定有
    明文。又此訴訟上所謂「一事不再理」之原則，關於裁判上一罪，均有其適用，
    最高法院六十年臺非字第七七號亦著有判例。經查，被告丁○○因意圖為自己不
    法之所有，於九十二年一月六日下午三時三十分許，在臺北縣三峽鎮○○路長福
    橋前，以自備鑰匙發動停放於該處而懸掛ＦＡＱ─００九號車牌之機車（該機車
    車身原懸掛車牌號碼為ＦＤＥ─０九０號，機車車身係李建樺所有，ＦＡＱ─０
    ０九號車牌，則屬林雅鶴所有）電門騎走，而予以竊取該懸掛ＦＡＱ─００九號
    車牌之機車等犯行，業經本院於九十二年五月七日以九十二年度易緝字第七一號
    判決其竊盜，累犯，處有期徒刑四月，並於九十二年六月二日確定在案，此有本
    院上開刑事判決及臺灣高等法院被告全國前案紀錄表乙件在卷足憑。訊據被告丁○○對於右揭時、地竊取被害人楊美英所有之輕型機車（引擎號碼為ＦＫ二三一
    八五九號，後懸掛被害人甲○○所有車牌號碼ＷＷＭ─六０九號車牌）等事實坦
    承不諱，核與證人陳驥於警詢時所述情節相符，並有贓物認領保管收據乙紙、失
    竊機車照片二幀及車籍作業系統─查詢認可資料二紙存卷可查，則被告所為，係
    犯刑法第三百二十條第一項之竊盜罪，此部分犯行與前揭經判決確定之犯罪事實
    ，時間緊接，方法相同，所犯係犯罪構成要件相同之罪，顯係基於概括犯意而為
    ，屬連續犯之裁判上一罪關係，從而，本案被告被訴竊取被害人楊美英所有之輕
    型機車（引擎號碼為ＦＫ二三一八五九號，後懸掛被害人甲○○所有車牌號碼Ｗ
    ＷＭ─六０九號車牌）之行為，已因裁判上一罪而為前開本院確定判決既判力所
    及，惟公訴人既認此部分與前揭論罪科刑之犯罪事實具有連續犯之裁判上一罪關
    係，爰不另為免訴判決之諭知。至公訴人雖認前揭經本院認定被告丁○○與丙○○共同竊取車牌號碼Ｋ六─四０五八號自小客貨車之犯行與前述被告丁○○二次
    竊取機車之犯罪事實具連續犯之裁判上一罪關係，惟被告丁○○既否認竊取上開
    自小客貨車之犯行，且所竊財物有異，尚難逕以認定其係基於概括犯意反覆為之
    ，應係另行起意，從而，本院自得就被告丁○○竊取上開自小客貨車之行為予以
    論罪科刑，併此敘明。
四、公訴意旨復稱：被告丁○○、丙○○與己○○三人共同意圖為自己不法之所有，
    由被告己○○在不詳時間、地點撥打告訴人乙○○之電話，向告訴人乙○○恐嚇
    稱：以匯款新臺幣（下同）一萬元至富邦銀行臺中分行戊○○之帳戶內，即可取
    回車輛云云，告訴人乙○○乃依約匯款，因認被告丁○○、丙○○與己○○三人
    共同涉犯刑法第三百四十六條第一項之恐嚇取財罪（原起訴書所引法條為刑法第
    三百三十九條第一項之詐欺罪，經公訴人於九十三年三月二十六日本院審理時當
    庭變更起訴法條為同法第三百四十六條第一項之恐嚇取財罪）嫌云云。公訴人認
    被告等三人涉犯恐嚇取財罪嫌，係以被告丙○○於偵訊時之自白與匯款單乙紙資
    為論據。按犯罪事實應依證據認定之，無證據不得認定犯罪事實；又不能證明被
    告犯罪者，應諭知無罪之判決，刑事訴訟法第一百五十四條第二項、第三百零一
    條第一項前段分別定有明文。次按認定不利於被告之事實，須依積極證據，苟積
    極證據不足為不利於被告事實之認定時，即應為有利於被告之認定，更不必有何
    有利之證據；又認定犯罪事實所憑之證據，雖不以直接證據為限，間接證據亦包
    括在內，然而無論直接或間接證據，其為訴訟上之證明，須達於通常一般人均不
    致有所懷疑，而得確信其為真實之程度，始得據為有罪之認定，最高法院三十年
    上字第八一六號、七十六年臺上字第四九八六號判例意旨足資參照。訊據被告丁○○、丙○○、己○○三人均堅決否認涉有恐嚇取財犯行，被告丁○○辯稱：車
    子是丙○○開走的，伊不知道他跟誰去恐嚇取財等語，被告丙○○辯稱：伊沒有
    打電話給乙○○，伊也不認識戊○○，丁○○有說要打電話要求車主匯一萬元，
    伊跟他說別傻了，伊不知道丁○○後來是不是有打電話，伊沒有跟己○○說過要
    勒索的事情，己○○是丁○○的朋友，伊並不認識己○○，車子裡的東西可能是
    己○○他們拿走的，丁○○有說過這輛車是貨車，可以向車主要一萬、三萬元來
    花，但是伊叫他不要害伊，而且這要戶頭，伊沒有戶頭，李宗憲也有做過伊的車
    ，但是伊不是說一定是他去打的電話，伊確實沒有打電話給車主，伊沒有答應要
    去做勒贖，伊沒有說過勒贖的電話是他們打的等語，被告己○○辯稱：伊沒有打
    電話向車主要求匯款以取回車輛等語。經查，臺灣板橋地方法院檢察署九十二年
    二月十三日上午十時二十五分訊問筆錄雖記載被告丙○○稱：「．．行車證件張
    和己○○拿去。劉打電話去向車主要一萬元．．」等語，惟經本院播放當日訊問
    錄音帶勘驗結果，「檢察官問（下稱檢問）：還有一件，九十一年十二月十五日
    ，九十一年十二月中旬、你跟丁○○、己○○三人？丙○○答（下稱夏答）：汽
    車的部分是我偷的。因為機車是丁○○偷的。」、「檢問：那己○○呢？他是什
    麼角色？夏答：不曉得。己○○，他們說去打電話給車主，或說跟人家要一萬塊
    什麼的，我不曉得。我不敢確定。」、「檢問：己○○打電話去要一萬元？夏答
    ：我不確定。」、「檢問：那後來怎麼會是己○○打電話去恐嚇人家？夏答：因
    為車上一些行車什麼的證件，丁○○跟己○○他們通通都拿去。」、「檢問：那
    他打電話去恐嚇人家，你知道嗎？夏答：不知道。因為當時三峽查到我的時候，
    要作筆錄嘛，他說車子是午夜凌晨是我偷的，然後車子沒過來，他說他早上有打
    電話，有電話說要一萬塊，我當場就說我沒有，不可能。」、「檢問：那他恐嚇
    人家．．．夏答：我不知道他有沒有恐嚇，我不曉得啦。因為，那當時我不知道
    。這部車我偷的，他們兩個都知道，然後，證據什麼的都是他們拿去了。」、「
    檢問：那你之前都沒有說大家一塊作啊，一塊偷啊，怎麼樣啊，然後我再交給你
    去恐嚇啊，然後恐嚇來的錢大家一起分，沒有嗎？夏答：沒有啊，沒有，有的話
    我一定會承認。」（見本院九十三年三月二十六日勘驗筆錄），被告丙○○並未
    指稱被告己○○確有打電話向被害人要求贖款一萬元等語，合先敘明。次查，被
    害人乙○○於九十二年一月二十一日晚間十一時許，遭人以電話恐嚇要求其繳付
    一萬元以贖回其失竊之上開小自客貨車，其旋於翌日上午依照指示匯款進入富邦
    銀行台中分行（戶名戊○○，帳號00000000000000號）帳戶等情
    ，業據其於警詢時證述綦詳，並有世華聯合商業銀行匯出匯款回條乙紙及富邦商
    業銀行股份有限公司台中分行於九十三年二月十三日以富銀中字第四十七號函覆
    之上開帳戶往來明細表乙份存卷可查，惟被害人乙○○於警詢時另證稱：「（問
    ：警方查獲之三名犯嫌（按：即被告丁○○、丙○○、己○○）是何人與你通電
    話可否指認？）我沒有辦法確定。」、「（問：是否知道犯嫌使用之電話號碼？
    ）犯嫌打電話來都沒有顯示電話號碼，所以我不知歹徒的電話號碼。」（見同上
    偵查卷第十六頁正面及反面），則被害人並無法確認打電話向其勒贖之歹徒即係
    被告三人，亦無法提供歹徒使用之電話號碼以供查對，從而，打電話向被害人要
    求贖款之人是否即為被告等三人，則非無疑，自難僅憑被告等自承曾相互討論過
    要向車主要求贖款及遭竊車輛行車執照在被告己○○身上起獲等情，逕認渠等犯
    有上開恐嚇取財之罪行，而依公訴人所指出之證明方法，亦無法使本院達於確信
    被告等三人涉犯恐嚇取財罪之程度。此外，復查無其他積極證據足認被告等三人
    犯有上開被訴犯行，揆諸前開說明，應為被告等三人無罪判決之諭知。
據上論結，應依刑事訴訟法第二百九十九條第一項前段、第三百零一條第一項前段，
刑法第二十八條、第三百二十條第一項、第三百四十九條第一項、第四十一條第一項
前段、第三十八條第一項第二款、罰金罰鍰提高標準條例第一條前段、第二條，判決
如主文。
本案經檢察官王秀慧到庭執行職務。
中      華      民      國    九十三    年      四      月      八      日
                                    臺灣板橋地方法院刑事第三庭
                                        審判長法  官  胡  堅  勤
                                              法  官  李  君  豪
                                              法  官  王  瑜  玲
右正本證明與原本無異。
如不服本判決，應於判決送達後十日內向本院提出上訴狀 (應附繕本) ，上訴於臺灣
高等法院。
                                              書記官  黃  頌  棻
中      華      民      國    九十三    年      四      月     十二     日
附錄本案論罪科刑法條全文：
刑法第三百二十條
意圖為自己或第三人不法之所有，而竊取他人之動產者，為竊盜罪，處五年以下有期
徒刑、拘役或五百元以下罰金。
意圖為自己或第三人不法利益，而竊佔他人之不動產者，依前項之規定處斷。
前二項之未遂犯罰之。
刑法第三百四十九條
收受贓物者，處三年以下有期徒刑、拘役或五百元以下罰金。
搬運、寄藏、故買贓物或為牙保者，處五年以下有期徒刑、拘役或科或併科一千元以
下罰金。
因贓物變得之財物，以贓物論。
